臺灣高等法院刑事判決
111年度上訴字第1427號
上  訴  人  臺灣桃園地方檢察署檢察官
被      告  江嘉維


上列上訴人因被告違反洗錢防制法等案件，不服臺灣桃園地方法
院110年度金訴字第180號，中華民國111年2月14日第一審判決（
起訴案號：臺灣桃園地方檢察署109年度偵字第37360號、110年
度偵字第2527號；移送併辦案號：臺灣高雄地方檢察署110年度
偵字第4460號），提起上訴，本院判決如下：
    主  文
上訴駁回。
    理  由
壹、公訴意旨略以：被告江嘉維可預見將自己之金融帳戶提供他
    人使用，常與財產犯罪之需要密切相關，可能使該帳戶為詐
    欺集團作為存取詐騙款項之用，藉以掩飾詐欺犯行及不法所
    得，竟基於縱所提供之帳戶幫助掩飾詐欺取財不法犯罪所得
    去向及幫助他人詐欺取財亦不違背其本意之不確定故意，於
    民國109年7月28日下午3時41分許，在桃園市○○區○○路000號
    之航竹統一便利商店門市，將其所申辦之中華郵政股份有限
    公司帳號00000000000000號帳戶（下稱中華郵政帳戶）、合
    作金庫銀行帳號0000000000000號帳戶（下稱合作金庫帳戶
    ）之提款卡，以店到店之方式，寄送予真實姓名年籍不詳之
    某詐騙集團成員收受；嗣該詐騙集團成員取得被告所有之上
    開中華郵政及合作金庫帳戶後，該集團成員即共同意圖為自
    己或第三人不法之所有，基於詐欺取財之犯意聯絡，㈠於109
    年7月31日上午某時許，佯為新北市政府專案小組撥打電話予
    告訴人陳美雀，稱其涉入刑案，需依指示交付現金並匯款云
    云，致告訴人陳美雀陷於錯誤，於109年8月6日上午10時49
    分許，匯款新臺幣（下同）13萬元至被告所有上開中華郵政
    帳戶內，旋即遭詐騙集團成員提領一空。㈡於109年8月6日上
    午11時許，撥打電話予告訴人劉綵育，佯稱係告訴人劉綵育
    之姪子，有借款需求云云，致告訴人劉綵育陷於錯誤，於10
    9年8月6日中午12時許，匯款5萬元至被告所有上開合作金庫
    帳戶內。㈢於109年8月5日下午1時50分許，撥打電話予告訴人
    張焜煌，佯稱係告訴人張焜煌之孫子，有借款需求云云，致
    告訴人張焜煌陷於錯誤，於109年8月5日下午1時59分許，匯
    款18萬元至被告所有上開合作金庫帳戶內，旋即遭詐騙集團
    成員提領一空。㈣於109年8月6日上午11時22分許前之某時，
    在網路平台佯稱欲販賣精品包，致告訴人葉一蕾陷於錯誤，
    於109年8月6日上午11時22分許，匯款1萬3,500元至被告所有
    上開合作金庫帳戶內，旋即遭詐騙集團成員提領一空。因認
    被告涉犯刑法第30條第1項前段、第339條第1項之幫助詐欺
    取財及刑法第30條第1項前段、洗錢防制法第14條第1項之幫
    助洗錢罪嫌等語。　　
貳、按犯罪事實應依證據認定之，無證據不得認定犯罪事實；不
    能證明被告犯罪者，應諭知無罪之判決，刑事訴訟法第154
    條第2項、第301條第1項前段分別定有明文。次按認定不利
    於被告之事實，須依積極證據，苟積極證據不足為不利於被
    告事實之認定時，即應為有利被告之認定，更不必有何有利
    之證據。又事實之認定，應憑證據，如未能發現相當證據，
    或證據不足以證明，自不能以推測或擬制之方法，為裁判基
    礎；認定犯罪事實，所憑之證據，雖不以直接證據為限，間
    接證據亦包括在內，然無論直接或間接證據，其為訴訟上之
    證明，須於通常一般之人均不致於有所懷疑，而得確信其為
    真實之程度者，始得據之為有罪之認定，倘其證明尚未達到
    此一程度，而有合理性懷疑之存在時，即無從為有罪之認定
    （最高法院30年上字第816號、40年台上字第86號、76年台
    上字第4986號判例意旨可資參照）。況刑事訴訟法第161條
    第1項亦明定：檢察官就被告犯罪事實，應負舉證責任，並
    指出證明之方法。是檢察官對於起訴之犯罪事實，應負提出
    證據及說服之實質舉證責任，倘其所提出之證據，不足為被
    告有罪之積極證明，或其指出證明之方法，無從說服法院以
    形成被告有罪之心證，基於無罪推定之原則，自應為被告無
    罪判決之諭知（最高法院92年台上字第128號判例亦同此意
    旨）。
參、公訴人認被告涉有前揭幫助詐欺取財及幫助洗錢罪嫌，無非
    係以被告於警詢及偵查中之供述；證人即告訴人陳美雀、劉
    綵育、張焜煌及葉一蕾於警詢之證述；被告提出其與「劉睿
    凱」之通訊軟體LINE對話紀錄翻拍照片數張；金融機構聯防
    機制通報單、內政部警政署反詐騙諮詢專線紀錄表、存款人
    收執聯(告訴人陳美雀)、郵政跨行匯款申請書(告訴人劉綵
    育)、合作金庫銀行存款憑條（告訴人張焜煌）、販賣精品
    包之通訊軟體LINE對話紀錄截圖照片數張（告訴人葉一蕾）
    、被告所有前開合作金庫帳戶之個資檢視資料、開戶資料暨
    歷史資金往來明細表、被告所有前開中華郵政帳戶開戶基本
    資料、歷史交易清單等件為其論據。
肆、訊據被告固坦認上開中華郵政帳戶及合作金庫帳戶為其所申
    請開立，並同時申請提款卡使用，且於109年7月28日將上開
    2帳戶之提款卡寄送予「劉睿凱」，復以通訊軟體LINE將提
    款卡密碼告知「劉睿凱」等情，惟堅決否認有何幫助詐欺取
    財及幫助洗錢之犯行，辯稱：我接到「劉睿凱」來電說可以
    協助我辦貸款，並要我的帳戶提款卡及密碼做金流，說這樣
    貸款比較好過件，我也是被詐騙等語。
伍、關於證據能力之說明：刑事訴訟法第308條規定：「判決書
    應分別記載其裁判之主文與理由；有罪之判決並應記載犯罪
    事實，且得與理由合併記載。」，同法第310條第1款規定：
    「有罪之判決書，應於理由內分別情形記載左列事項：一、
    認定犯罪事實所憑之證據及其認定之理由。」，及同法第15
    4條第2項規定：「犯罪事實應依證據認定之，無證據不得認
    定犯罪事實。」揆諸上開規定，刑事判決書應記載主文與理
    由，於有罪判決書方須記載犯罪事實，並於理由內記載認定
    犯罪事實所憑之證據及其認定之理由。所謂認定犯罪事實所
    憑之「證據」，即為該法第154條第2項規定之「應依證據認
    定之」之「證據」。職故，有罪判決書理由內所記載認定事
    實所憑之證據，即為經嚴格證明之證據，另外涉及僅須自由
    證明事項，即不限定有無證據能力之證據，及彈劾證人信用
    性可不具證據能力之彈劾證據。在無罪判決書內，因檢察官
    起訴之事實，法院審理結果，認為被告之犯罪不能證明，而
    為無罪之諭知，則被告並無檢察官所起訴之犯罪事實存在，
    既無刑事訴訟法第154條第2項所規定「應依證據認定之」事
    實存在。因此，判決書僅須記載主文及理由，而理由內記載
    事項，為法院形成主文所由生之心證，其論斷僅要求與卷內
    所存在之證據資料相符，或其論斷與論理法則無違，通常均
    以卷內證據資料彈劾其他證據之不具信用性，無法證明檢察
    官起訴之事實存在，所使用之證據並不以具有證據能力之證
    據為限，是以本件被告既經本院認定應受無罪之諭知，本判
    決即不再論述所援引有關證據之證據能力，合先敘明。
陸、經查：
一、上開中華郵政帳戶及合作金庫帳戶係被告所申設，並同時申
    請提款卡使用，而被告於109年7月28日下午3時41分許，將其
    上開中華郵政帳戶及合作金庫帳戶之提款卡，以統一便利商
    店交貨便服務寄送與通訊軟體LINE暱稱「劉睿凱」之人，並
    以通訊軟體LINE告知「劉睿凱」提款卡密碼等情，業據被告
    於本院審理時供承在卷（見本院卷第48頁），復有通訊軟體
    LINE對話紀錄及上開中華郵政帳戶、合作金庫帳戶之開戶資
    料暨交易明細表各1份附卷可稽（見偵字第37360卷第17至33
    、35至45、49至109頁）。又告訴人陳美雀、劉綵育、張焜
    煌及葉一蕾分別遭不詳之人以前揭方式詐欺致陷於錯誤，而
    各將上開款項匯入上開中華郵政帳戶或合作金庫帳戶內等情
    ，亦分別據證人即告訴人陳美雀、劉綵育、張焜煌及葉一蕾
    於警詢時證述明確（見偵字第37360號卷第119至121、149至
    153；偵字第2527號卷第25至30頁），並有告訴人陳美雀提
    出之無褶存款存款人收執聯、告訴人劉綵育提出之郵政跨行
    匯款申請書、告訴人張焜煌提出之合作金庫銀行存款憑條、
    告訴人葉一蕾提出之網路郵局轉帳紀錄各1份在卷足憑（見
    偵字第37360號卷第129、155頁；偵字第2527號卷第47、85
    頁）。是以被告上開中華郵政帳戶及合作金庫帳戶確有遭不
    詳之人不法利用作為向告訴人陳美雀、劉綵育、張焜煌及葉
    一蕾詐欺取財之匯款帳戶使用等事實，固堪認定。
二、惟以：
  ㈠被告迭於警詢、偵訊及原審、本院審理時供稱：我接到「劉
    睿凱」來電說他是借款公司，可以協助我向銀行貸款，他評
    估我的狀況後說要做金流，叫我把中華郵政帳戶及合作金庫
    帳戶的提款卡寄給他，再跟他說密碼，我就依指示將上開中
    華郵政帳戶及合作金庫帳戶之提款卡，以統一便利商店交貨
    便服務寄送與「劉睿凱」，並以通訊軟體LINE告知提款卡密
    碼等語，核其前後供述情節尚無未合，並有被告與「劉睿凱
    」之通訊軟體LINE對話紀錄1份以資佐證（見偵字第17822卷
    第103至139頁）。而參諸上開對話紀錄，可見被告之通訊對
    象暱稱為「劉睿凱」，個人介紹描述為「缺錢找我，快速解
    決」，個人照片為「急用錢，找我們」等文字，且「劉睿凱
    」曾傳送「委託代辦業務契約書」之電子檔予被告，其上有
    記載：「…第一條：甲方受託代辦銀行或民間貸款之業務，
    以左列事項為限：一甲方（       ）本人承接乙方個人信
    貸之業務。二甲方會協助乙方補足不足之薪轉流程乙方需配
    合。…」等語，復向被告稱：「江哥是大概什麼時段比較有
    空」、「下禮拜資料完成要過去找你簽約」、「我先把你資
    料送過去配合的內線那邊」、「江大哥麻煩稍等評估結果」
    、「江大哥，麻煩影印雙證件1份、合庫、郵局存摺封面影
    印一份，看的到帳戶、人名、分行那面」等語，由上觀以「
    劉睿凱」提供之契約內容及提及簽約（代辦契約）、配合的
    （銀行）內線、（貸款）評估結果等語，堪認被告所辯其係
    為辦理貸款，始依指示寄送上開中華郵政帳戶及合作金庫帳
    戶之提款卡給「劉睿凱」，並告知提款卡密碼一節，應非子
    虛。
  ㈡再者，觀以上開LINE對話紀錄所示，「劉睿凱」於109年8月2
    日下午2時21分許，詢問被告「你是週五6點下班嗎」等語，
    於109年8月5日上午10時1分許，向被告稱「週五六點後簽約
    哦」等語，期間並陸續問候被告且保持聯繫，後又向被告表
    示要更改簽約時間「最慢7號」、「最快5號」等語，而被告
    亦向「劉睿凱」詢問稱「怎麼延後了」等語，可見被告於寄
    交帳戶資料後，仍擔憂貸款之撥款進度，並與詐欺集團成員
    確認。
  ㈢復參諸本案被告倘有預見對方將會利用其金融帳戶從事犯罪
    行為，主觀上應知悉「劉睿凱」所稱辦理貸款乙事，乃屬虛
    偽不實，其若仍願意基於幫助詐欺取財及幫助洗錢之未必故
    意交出帳戶資料，衡情應無可能平白無償交出上開中華郵政
    帳戶及合作金庫帳戶資料，然本案檢察官並未提出被告因提
    供帳戶獲有利益之事證，則被告實無由於無利可圖情形下，
    仍甘冒自己金融帳戶遭凍結，及受刑事訴追風險，而基於幫
    助詐欺取財及幫助洗錢之未必故意單純交付帳戶給他人使用
    。況被告於109年8月7日晚上6時許得知上開帳戶被列為警示
    帳戶後，即撥打電話詢問「劉睿凱」，嗣於109年8月10日未
    獲「劉睿凱」回應後，旋於同日主動至桃園市政府警察局中
    壢分局中壢派出所就其寄交上開銀行帳戶之過程製作筆錄，
    有被告109年8月10日警詢筆錄1 份在卷可佐(見偵字第37360
    號卷第9至15頁，另參見偵字第17822號卷第35頁之新北市政
    府警察局汐止分局110年1月8日新北警汐刑字第1094272024
    號書函)，嗣經臺灣士林地方檢察署檢察官以110年度偵字第
    3087號將被告以被害人身分送請臺灣士林地方法院109年度
    金訴字第234、236號併案審理（原審審金訴字卷第67至73頁
    併辦意旨書參照）。從而，被告上開所辯係因為申辦貸款，
    始誤信「劉睿凱」所言而將上開中華郵政帳戶及合作金庫帳
    戶之提款卡及密碼交予等節，尚難認無憑。故堪信被告於本
    案行為時，並未懷疑對方係收取金融帳戶提款卡供詐騙之用
    ，主觀上亦無縱使金融帳戶遭到非法使用也不會招致自身財
    產損害之僥倖心態。
  ㈣據此，本案被告係因欲辦理貸款而誤聽信對方指示提供其申
    辦之上開中華郵政帳戶及合作金庫帳戶提款卡及密碼，則其
    對於上開帳戶資料將供他人作為詐欺財物匯款之工具，尚難
    謂有預見，要無足徒憑被告提供交付上開帳戶資料之行為，
    遽認被告具有幫助詐欺取財及幫助洗錢之未必故意，而有公
    訴意旨所指之幫助詐欺取財及幫助洗錢犯行。
三、公訴意旨所引證人陳美雀、劉綵育、張焜煌及葉一蕾於警詢
    之證述，據前所述，其等之證詞僅得以證明其等於前揭時間
    ，受詐欺集團成員詐騙後，有將款項匯入上開中華郵政帳戶
    或合作金庫帳戶之事實，而無足以證人陳美雀、劉綵育、張
    焜煌及葉一蕾於警詢之證述，作為不利被告認定之憑佐。
四、公訴意旨所憑上開存款人收執聯(告訴人陳美雀)、郵政跨行
    匯款申請書(告訴人劉綵育)、合作金庫銀行存款憑條（告訴
    人張焜煌）、販賣精品包之通訊軟體LINE對話紀錄截圖照片
    數張（告訴人葉一蕾）、金融機構聯防機制通報單、內政部
    警政署反詐騙諮詢專線紀錄表、被告所有上開合作金庫帳戶
    之個資檢視資料、開戶資料暨歷史資金往來明細表、被告所
    有上開中華郵政帳戶開戶基本資料、歷史交易清單等件，僅
    能證明上開中華郵政帳戶及合作金庫帳戶為被告所申設，而
    被告於前揭時間，有將其所申設之上開帳戶之提款卡寄送予
    「劉睿凱」，並告知密碼，且告訴人陳美雀、劉綵育、張焜
    煌及葉一蕾於遭人施用詐術陷於錯誤後有匯款至上開中華郵
    政帳戶或合作金庫帳戶等節。而據前述，上開文件無法證明
    被告交付上開帳戶資料時，具有幫助詐欺取財及幫助洗錢之
    未必故意，是尚無足以上開存款人收執聯等件，逕為被告有
    上開公訴人所指幫助詐欺取財及幫助洗錢犯行之不利認定。
五、公訴人雖依據本案被告於警詢及偵訊時之供述，以證明被告
    自承於前揭時間，有將其所申設之上開中華郵政帳戶及合作
    金庫帳戶之提款卡寄予他人並告知密碼之事實，然被告自始
    未供承有幫助詐欺取財及幫助洗錢之行為，是當無從憑以被
    告之供述及前揭公訴意旨所指之待證事項，作為認定被告有
    上開公訴人所指之幫助詐欺取財及幫助洗錢犯行之證據。
六、綜上所述，檢察官所舉事證，尚無從說服本院形成被告涉犯
    幫助詐欺取財及幫助洗錢犯行之心證，復無其他積極事證足
    以證明被告有檢察官所指之犯行，揆諸前開法條規定及判例
    意旨，自應為被告無罪之諭知。
柒、駁回上訴之理由：
一、原審以本案公訴人所舉之證據，尚不足證明被告主觀上確有
    幫助詐欺集團為詐騙犯行之不確定故意，即無從證明被告確
    實有幫助詐欺取財及幫助洗錢之犯行，自應為被告無罪判決
    之諭知，已詳敘其取捨證據及得心證之理由；對於檢察官所
    舉證據，何以不足資為被告犯罪之認定，亦在理由內詳加指
    駁及說明，俱有卷存證據資料可資覆按，經核洵無違誤。
二、檢察官上訴意旨略以：
  ㈠金融機構帳戶存摺、提款卡及密碼，事關個人財產權益之保
    障，專有性、隱密性甚高，一般人均有妥為保管及防止他人
    任意使用之認識，除非本人或與本人具密切親誼關係者，難
    認有何正當理由可交付予他人，而不肖犯罪集團經常收取並
    利用他人金融機構帳戶以遂詐欺犯行，類此案件層出不窮，
    屢經新聞媒體再三披露，近年來金融機構亦多有提醒民眾勿
    將帳戶提供他人使用之警示標語，以避免金融帳戶此等專屬
    性甚高之物品遭不明人士利用作為財產犯罪之工具，此實屬
    依一般生活經驗即能體察之常識。查被告於111年1月11日原
    審審理期日，自陳為專科畢業，擔任駕駛員，係有正常智識
    及相當社會歷練之成年人，且亦自陳：伊大約20年前的時候
    跟很多家金融機構都辦理過貸款，像是中國信託、慶豐銀行
    等語，有審判筆錄可稽。當知悉將金融帳戶資料及密碼交與
    他人，他人即可利用該帳戶進行金融交易，其更瞭解如欲貸
    款，無庸提供提款卡及密碼之社會現況，被告應有意識交付
    提款卡與密碼給他人乙事不合理。然被告卻因本案自稱「劉
    睿凱」真實姓名年籍之人，願協助其貸款及製作金流等情，
    即交付提款卡與密碼，足認被告顯係為求能順利貸款，甘冒
    自己帳戶被供不法使用之風險，圖以配合美化帳戶之作帳方
    式，以遂其雖資力或信用不足，猶設法向銀行詐貸之目的，
    則被告之帳戶遭利用為詐騙工具後，豈能以自身亦遭詐騙而
    不知情等語推卸刑責。
  ㈡次按，申辦貸款與提供提款卡及密碼予對方時，是否有幫助
    詐欺取財犯罪之不確定故意，並非絕對對立、不能併存之事
    。亦即，縱係因申辦貸款業務而與對方聯繫接觸，但於提供
    金融帳戶資料予對方之時，以行為人本身之智識能力、社會
    歷練、與對方互動之狀況、對方許以貸款方式之內容、行為
    人交付提款卡及密碼時之心態等情，依個案情況認定，如行
    為人對於其所提供之帳戶資料，將可能被用來作為詐欺取財
    等非法用途，有所預見，且不違背其本意，仍認有幫助詐欺
    取財之不確定故意。因一般金融機構審核信用貸款，係以申
    請貸款者之身分地位、收入情形、名下財產，作為核貸與否
    及貸款金額高低之依憑，尚難僅憑提供提款卡及密碼等資料
    ，在短時間內製作存款轉帳之金流紀錄，即因此獲得金融機
    構准許貸款，被告交付其銀行金融帳戶資料，供對方製作不
    實之金流，主觀上對他人可能為不法之舉，已有相當之認識
    ，業如前述，是被告既知悉貸款無庸將提款卡、密碼交予他
    人，竟將金融帳戶資料提供對方，容認對方恣意使用，益見
    對方詐騙之結果並不違背被告之本意。是被告本案犯行應成
    立幫助詐欺取財及幫助洗錢等罪嫌。
  ㈢綜上所述，原判決認事用法尚嫌未洽，爰依法提起上訴，請
    將原判決撤銷，更為適當合法之判決等語。
三、惟以：
  ㈠按證據之取捨與證據之證明力如何，均屬事實審法院得自由
    裁量、判斷之職權，茍其此項裁量、判斷，並不悖乎通常一
    般人日常生活經驗之定則或論理法則，又於判決內論敘其何
    以作此判斷之心證理由者，即不得任意指摘其為違法。茲原
    判決已詳敘就卷內證據調查之結果，而為綜合判斷、取捨，
    認檢察官所提前揭各項證據不足採為證明被告有其所指之幫
    助詐欺取財、幫助洗錢犯行，其得心證的理由已說明甚詳，
    且所為論斷從形式上觀察，亦難認有違背經驗法則、論理法
    則，或有其他違背法令之情形，自不容任意指為違法。
　㈡上訴意旨雖稱被告顯係為求能順利貸款，甘冒自己帳戶被供
    不法使用之風險，圖以配合美化帳戶之作帳方式，以遂其雖
    資力或信用不足，猶設法向銀行詐貸之目的，主觀上對他人
    可能為不法之舉，已有相當之認識等語。然所謂「美化帳戶
    」以申辦貸款者，未必自始即無還款能力及真意，或其嗣後
    必然欠債不還，而當然具有詐騙貸款方以交付借款之詐欺意
    圖，且無論被告提供上開帳戶資料，藉以製作金流而美化帳
    戶之舉，是否另涉訛詐其欲申辦貸款之對方，然此與其提供
    上開帳戶作為詐騙一般民眾之工具使用，是否應成立詐欺取
    財等罪乙節，對象既屬不同，行為模式及判斷要件亦互異，
    自屬二事，是無論被告是否另涉訛詐前揭貸款方之罪嫌，仍
    無從遽認被告即同時有幫助詐騙集團或與其等共同對不特定
    民眾施詐之意圖，將二者混為一談，推認被告即有本案幫助
    詐欺或洗錢罪之犯意。再者，一般民眾對於社會事物之警覺
    程度常因人而異，衡以社會上不法份子為遂行其詐欺犯罪目
    的，事先必備有容易取信於人之說詞，且詐欺集團詐欺他人
    財物之手法亦時常更新，而在因信用不佳、經濟拮据，亟需
    貸款應急之情形下，實難期待一般民眾均能詳究細節、提高
    警覺而免遭詐騙、利用，是尚不能完全排除確實有人因一時
    疏忽、輕率而誤信辦理貸款需提供帳戶資料而交付帳戶之情
    事。本案被告係因接獲「劉睿凱」來電稱係借款公司，可協
    助向銀行貸款，為供「劉睿凱」做金流所用，而將己所申辦
    之上開中華郵政帳戶及和作金庫帳戶之提款卡，依「劉睿凱
    」之指示寄交並提供密碼，已如前述，則尚無從執此遽推斷
    被告即無可能於此次欲申辦貸款過程中，遭不明人士以辦理
    貸款為餌，施以巧言話術詐騙帳戶資料，並認定被告對「劉
    睿凱」可能係犯罪集團，而其所提供之帳戶資料，可能遭對
    方用以實施犯罪一情，有認識或預見。至本案被告於透過「
    劉睿凱」辦理貸款過程中，雖未能小心求證、深思利弊得失
    及審酌與一般金融機構貸款之差異，即順應詐欺集團成員所
    假冒代辦貸款業者之要求，為順利取得貸款而寄交上開帳戶
    資料，致遭詐欺集團利用，或有疏失不夠警覺之處，惟此思
    慮不周與其主觀上預見及容任他人遂行不法行為，實無必然
    關連性，而不得據此推論被告於寄交上開帳戶資料時，對於
    該帳戶資料將遭持以作為詐欺取財、洗錢不法用途一事，確
    已明知或可得而知，而具有幫助詐欺取財或幫助洗錢之故意
    。職是，前揭上訴意旨所指各節，尚難認可採，亦不得逕執
    為不利被告之認定。
四、從而，本件檢察官提起上訴，仍執前開情詞為爭執，並對於
    原審取捨證據及判斷其證明力職權之適法行使，仍持己見為
    不同之評價，而指摘原判決不當，並未進一步提出積極證據
    以實其說，自難認有理由，應予以駁回。
捌、本案既經本院為無罪之諭知，故臺灣桃園地方檢察署檢察官
    以111年度偵字第10209號移送併辦部分，自與本案不生裁判
    上一罪關係，且被害人不同，本院無從就該移送併辦部分併
    予審理，應退由原檢察官另行依法處理。至臺灣高雄地方檢
    察署檢察官以110年度偵字第4460號移送併辦部分，因與被
    告上開遭起訴而被判無罪部分屬於完全相同之事實，為避免
    無謂浪費偵查資源，即不另退併辦，在此說明。
據上論斷，應依刑事訴訟法第368條，判決如主文。
本案經檢察官賴心怡提起公訴，檢察官李侑姿移送併辦，檢察官
劉哲名提起上訴，檢察官曾文鐘到庭執行職務。
中　　華　　民　　國　　111 　年　　6 　　月　　23　　日
                  刑事第二十二庭審判長法  官  王美玲
                                      法  官  汪怡君
                                      法  官　葉韋廷
以上正本證明與原本無異。
檢察官如不服本判決，應於收受送達後20日內向本院提出上訴書
狀，惟須受刑事妥速審判法第9條限制。其未敘述上訴之理由者
，並得於提起上訴後20日內向本院補提理由書(均須按他造當事
人之人數附繕本)「切勿逕送上級法院」。
刑事妥速審判法第9條：
除前條情形外，第二審法院維持第一審所為無罪判決，提起上訴
之理由，以下列事項為限：
一、判決所適用之法令牴觸憲法。
二、判決違背司法院解釋。
三、判決違背判例。
刑事訴訟法第377條至第379條、第393條第1款之規定，於前項案
件之審理，不適用之。
                                      書記官　李逸翔
中　　華　　民　　國　　111 　年　　6 　　月　　23　　日